臺灣臺北地方法院交通事件裁定　　　　 96年度交聲字第645號
原處分機關　交通部公路總局台北區監理所
異　議　人
即受處分人　甲○○
上列異議人即受處分人甲○○因違反道路交通管理處罰條例案件
，對於交通部公路總局臺北區監理所於民國九十六年五月二十三
日所為之處分（原處分案號：北監營裁字第裁40-AII703869號）
，聲明異議，本院裁定如下：
    主  文
異議駁回。
    理  由
一、按汽車駕駛人轉彎時，有在轉彎或變換車道前，未使用方向
    燈或不注意來、往行人，或轉彎前未減速慢行之情形者，處
    新臺幣（下同）六百元以上一千八百元以下罰鍰；汽車駕駛
    人有同條例第四十八條之情形者，除依原條款處罰鍰外，並
    記違規點數一點，道路交通管理處罰條例第四十八條第一項
    第一款、第六十三條第一項第一款定有明文。
二、本件異議人即受處分人於民國九十六年四月十六日二十時十
    二分許，駕駛車號740-NT號營業小客車由臺北市○○路○段
    右轉基隆路時，未使用方向燈，為臺北市政府警察局信義分
    局交通分隊警員乙○○攔停後，以異議人有道路交通管理處
    罰條例第四十八條第一項第一款所定之情形，當場製發臺北
    市政府警察局北市警交大字第AII703869 號舉發違反道路交
    通管理事件通知單，異議人於九十六年五月一日應到案日期
    前之同年四月十八日向原處分機關提出申訴，經原處分機關
    函轉舉發機關台北市政府警察局信義分局調查後，仍認異議
    人有前開違規行為，乃於九十六年五月二十三日依道路交通
    管理處罰條例第四十八條第一項第一款及第六十三條第一項
    第一款之規定，以北監營裁字第裁40-AII703869號違反道路
    交通管理事件裁決書裁處異議人罰鍰新臺幣（下同）九百元
    並記違規點數一點，異議人於同日收受裁決書並聲明異議等
    情，有上開舉發通知單、交通違規案件陳述書、台北市政府
    警察局信義分局書函、違反道路交通管理事件裁決書暨送達
    證書、聲明異議狀等件附卷可稽。
三、異議意旨略以：當天異議人車輛方向燈保險絲燒壞，並非故
    意不使用，為此聲明異議，請求撤銷原處分等語。
四、經查，異議人坦承於前揭時、地駕駛上開車輛由臺北市○○
    路○段東往北方向右轉基隆路之事實，惟否認有轉彎時故意
    不使用方向燈之違規行為，辯稱當時係方向燈保險絲燒壞，
    事後已自行更換新品，並提出燒壞之保險絲一只為證，然由
    該保險絲之外觀，尚不足以證明係上開舉發車輛方向燈燒毀
    之保險絲，以及係於本件舉發前行駛途中燒損之事實，且依
    證人即本件舉發員警乙○○於本院結證稱：「我當時站在信
    義路與基隆路口，目光注視信義路五段東往西行向的車輛，
    我看到受處分人未使用方向燈，沿信義路東往北方向（右轉
    ）基隆路行駛，我將該車攔停到路邊，請違規人出示駕照、
    行照，當場告發駕車未使用方向燈。（問：受處分人當時有
    無表示他有使用方向燈，但不知為何沒有亮）他沒有這樣表
    示... 我有告訴他違規的事實，他也沒有意見。我可以肯定
    方向燈燒壞的事他沒有講。」等語，異議人就證人所述上開
    舉發過程亦不爭執。是異議人於轉彎時如有依規定使用方向
    燈，衡情應於為警攔停舉發時，據理力爭才是，其未置一詞
    並當場簽收本件違規舉發通知單，由其行止以觀，要難認有
    因保險絲燒壞而非故意不使用方向燈之情形，其事後所辯顯
    屬卸責之詞，不足採信。
五、綜上所述，本件異議人於上開時、地，有在轉彎前未使用方
    向燈之違規事實應堪認定，原處分機關依道路交通管理處罰
    條例第四十八條第一項第一款、第六十三條第一項第一款及
    違反道路交通管理事件統一裁罰基準表之規定，裁處異議人
    罰鍰九百元並記違規點數一點，於法核無違誤。異議人聲明
    異議，指摘原處分不當，為無理由，應予駁回。
據上論斷，應依道路交通案件處理辦法第十九條，裁定如主文。
中　　華　　民　　國　　96　　年　　7 　　月　　5 　　日
　　　　　　　　　交通法庭法　官　鍾淑慧
以上正本證明與原本無異
如不服本裁定應於送達後5日內向本院提出抗告狀
                      　　書記官　劉英芬
中　　華　　民　　國　　96　　年　　7　　月　　 10 　 日
